臺灣臺南地方法院刑事判決
110年度易字第837號
公  訴  人  臺灣臺南地方檢察署檢察官
被      告  黃家仁


上列被告因侮辱案件，經檢察官提起公訴（110年度偵字第16604
號），本院判決如下：
    主  文
本件公訴不受理。
    理  由
一、公訴意旨如起訴書所載（如附件）。
二、按告訴乃論之罪，告訴人於第一審辯論終結前得撤回其告訴
    ，又告訴經撤回者，應諭知不受理之判決，刑事訴訟法第23
    8條第1項、第303條第3款分別定有明文。
三、查本件告訴人黃士哲告訴被告黃家仁公然侮辱案件，起訴書
    認係觸犯刑法第309條第1項前段之罪，依同法第314條之規
    定，須告訴乃論。茲據告訴人黃士哲具狀撤回告訴，依照首
    開說明，本件爰不經言詞辯論，逕為諭知不受理之判決。
四、據上論斷，應依刑事訴訟法第303條第3款、第307條，判決
    如主文。
中　　華　　民　　國　　110 　年　　11　　月　　9 　　日
　　　　　　　　　刑事第十二庭  法　官　黃鏡芳
以上正本證明與原本無異。
如不服本判決應於收受本判決後20日內向本院提出上訴書狀，並
應敘述具體理由。其未敘述上訴理由者，應於上訴期間屆滿後20
日內向本院補提理由書狀（均須按他造當事人之人數附繕本）「
切勿逕送上級法院」。 
　　　　　　　　　　　　　　　　書記官  施茜雯
中　　華　　民　　國　　110 　年　　11　　月　　9 　　日
附件：
  　　　　　　　　　　　　　　　
臺灣臺南地方檢察署檢察官起訴書
                                    110年度偵字第16604號
　　被　　　告　黃家仁　男　34歲（民國00年00月0日生）
　　　　　　　　　　　　住臺南市○市區○○里○○000○0號
　　　　　　　　　　　　國民身分證統一編號：Z000000000號
上列被告因妨害名譽案件，業經偵查終結，認應提起公訴，茲將
犯罪事實及證據並所犯法條分敘如下：
　　　　犯罪事實
一、黃家仁與黃士哲係鄰居關係，雙方平日素有嫌隙，黃家仁於
    民國110年7月19日19時34分許，在黃士哲位於臺南市○市區○
    ○里○○000號住處前，因黃士哲報警一事發生口角，黃家仁竟
    基於公然侮辱之犯意，在上址不特定多數人得共見共聞之場
    所，以台語「不要臉」等語辱罵黃士哲，以此方式公然侮辱
    黃士哲。。
二、案經黃士哲訴由臺南市政府警察局善化分局報告偵辦。
　　　　證據並所犯法條
一、證據清單及待證事實
編號 證據名稱　　 待證事項　　　 一 被告黃家仁於警詢及檢察事務官詢問時之供述 被告黃家仁固坦承於上開時、地，與黃士哲發生口角等情，惟否認有公然侮辱之犯行，辯稱：我是說我自己不會那麼不要臉，我不是直接罵告訴人等語。 二 告訴人黃士哲於警詢及檢察事務官詢問時之指訴 證明被告上開犯罪事實。 三 警方提供之現場密錄器光碟1片及檢察事務官勘驗報告1份 證明被告於上開時、地，係直接以台語「不要臉」辱罵告訴人，被告上開辯稱：我是說我自己不會那麼不要臉等語，顯係卸責之詞，不足採信。 
二、核被告所為，係犯刑法第309條第1項之公然侮辱罪嫌。
三、依刑事訴訟法第251條第1項提起公訴。
　此　致
臺灣臺南地方法院
中　　華　　民　　國　 110　　年　　8 　　月　　31　　日
                              檢察官  林  朝  文
本件正本證明與原本無異
中　　華　　民　　國　 110　　年　　9 　　月　　2 　　日
                              書記官  張  來  欣

附錄本案所犯法條全文
中華民國刑法第309條
公然侮辱人者，處拘役或 9 千元以下罰金。
以強暴犯前項之罪者，處 1 年以下有期徒刑、拘役或 1 萬 5
千元以下罰金。